臺灣高等法院刑事裁定
110年度聲字第2387號
聲  請  人  臺灣高等檢察署檢察官
受  刑  人  林成佑




上列聲請人因受刑人數罪併罰有二裁判以上，聲請定其應執行之
刑（聲請案號：臺灣高等檢察署110年度執聲字第1023號），本
院裁定如下：
    主  文
甲○○犯如附表所示各罪所處之刑，應執行有期徒刑貳年捌月。
    理  由
一、聲請意旨略以：上列受刑人甲○○因偽造文書等數罪，先後經
    判決確定如附表，應依刑法第50條第1項但書、第2項、第53
    條、第51條第5款規定，定其應執行之刑，爰依刑事訴訟法
    第477條第1項聲請裁定等語。
二、按裁判確定前犯數罪者，併合處罰之，但得易科罰金之罪與
    不得易科罰金之罪，不在此限；前項但書情形，受刑人請求
    檢察官聲請定應執行刑者，依第51條規定定之；數罪併罰，
    有二裁判以上，依第51條之規定，定其應執行之刑；數罪併
    罰，分別宣告其罪之刑，宣告多數有期徒刑者，於各刑中之
    最長期以上，各刑合併之刑期以下，定其刑期，但不得逾30
    年，刑法第50條第1項但書第1款、第2項、第53條及第51條
    第5款定有明文。準此，如受刑人所犯之數罪中有原得易科
    罰金之罪者，因與他罪合併定執行刑，於裁判前所犯數罪兼
    有得易科罰金之罪與不得易科罰金之罪混合之情形時，應繫
    乎受刑人之請求與否，而非不問被告之利益與意願，一律併
    合處罰之。次按數罪併罰中之一罪，雖得易科罰金，惟因與
    不得易科之他罪併合處罰結果而不得易科罰金時，原可易科
    部分所處之刑，自亦無庸為易科折算標準之記載，有司法院
    釋字第144號解釋意旨可參。又刑事訴訟法第370條第2項、
    第3項，已針對第二審上訴案件之定應執行之刑，明定有不
    利益變更禁止原則之適用；而分屬不同案件之數罪併罰有應
    更定執行刑之情形，倘數罪之刑，曾經定其執行刑，再與其
    他裁判宣告之刑定其執行刑時，在法理上亦應同受此原則之
    拘束。亦即，另定之執行刑，其裁量所定之刑期，不得較重
    於前定之執行刑加計後裁判宣告之刑之總和。而法院於裁量
    另定應執行之刑時，祇須在不逸脫上開範圍內為衡酌，而無
    全然喪失權衡意義或其裁量行使顯然有違比例原則之裁量權
    濫用之例外情形，並不悖於定應執行刑之恤刑目的者，即無
    違裁量權之內部界限（最高法院104年度台抗字第410號裁定
    意旨參照）。
三、經查，受刑人因偽造文書等案件，經法院先後判處如附表所
    示之刑（其中附表編號2至4所示之罪，前經臺灣桃園地方法
    院100年度訴字第928號判決應執行有期徒刑2年6月，嗣由本
    院101年度金上訴字第19號判決、最高法院102年度台上字第
    163號均判決駁回上訴），均確定在案，且附表編號2至4所
    示之罪，其犯罪時間在附表編號1所示判決確定日前所犯，
    而本院為本件之最後事實審法院等情，有各刑事判決書、本
    院被告前案紀錄表附卷可稽。參照前揭說明，檢察官以本院
    為犯罪事實最後裁判之法院，依受刑人之請求向本院聲請定
    其應執行之刑，有臺灣桃園地方檢察署依102年1月23日修正
    之刑法第50條調查受刑人是否聲請定應執行刑調查表、受刑
    人聲請刑事數罪合併狀在卷可佐，本院審核認聲請為正當，
    爰定其應執行之刑如主文所示。另受刑人所犯附表編號1所
    示原得易科罰金之罪，因與附表編號2至4所示不得易科罰金
    之罪合併處罰，揆諸上開解釋，原得易科罰金部分所處之刑
    ，自毋庸為易科罰金折算標準之記載，附此敘明。
四、末按數罪併罰之案件，其各罪判決均係宣告刑，並非執行刑
    ，縱令各案中一部分犯罪之宣告刑在形式上已經執行，仍應
    依法聲請犯罪事實最後判決之法院裁定，然後再依所裁定之
    執行刑，換發指揮書併合執行，其前已執行之有期徒刑部分
    ，僅應予扣除而不能認為已執行完畢（最高法院90年度台非
    字第340號、95年度台非字第320號判決意旨參照）。本件受
    刑人所犯如附表編號1所示之罪，雖已執行在案，然與附表
    編號2至4所示之罪既合於數罪併罰要件，依前揭說明，仍應
    就各罪所處之刑合併定應執行之刑，至附表編號1所示之罪
    已執行之有期徒刑，僅係就所定應執行刑執行時之折抵問題
    ，併此敘明。
據上論斷，應依刑事訴訟法第477條第1項，刑法第50條第1項但
書第1款、第2項、第53條、第51條第5款，裁定如主文。
中　　華　　民　　國　　110 　年　　6 　　月　　16　　日
                  刑事第二十二庭審判長法　官  洪于智
                                      法　官  陳銘壎
                                      法　官  汪怡君
以上正本證明與原本無異。
如不服本裁定，應於收受送達後五日內向本院提出抗告狀。
                                      書記官  賴怡孜
中　　華　　民　　國　　110 　年　　6 　　月　　23　　日
附表：（臺灣桃園地方檢察署，下稱桃園地檢；臺灣屏東地方檢
      察署，下稱屏東地檢）
編號  1 2 3 4 罪名  詐欺 偽造文書 偽造文書 偽造文書 宣告刑  有期徒刑4月，如易科罰金以新臺幣1000元折算1日。 有期徒刑1年3月 有期徒刑1年4月 有期徒刑1年5月 犯罪日期  98年5月7日至98年5月18日 98年7月2日 98年7月1日 98年8月13日 偵查機關 年度案號  屏東地檢98年度偵字第3859號 桃園地檢98年度偵字第19755、28269號、98年度少連偵字第186號、99年度偵字第26681號 桃園地檢98年度偵字第19755、28269號、98年度少連偵字第186號、99年度偵字第26681號 桃園地檢98年度偵字第19755、28269號、98年度少連偵字第186號、99年度偵字第26681號 最後 事實審 法院 臺灣屏東地方法院 臺灣高等法院 臺灣高等法院 臺灣高等法院  案號 99年度簡字第1909號 101年度金上訴字第19號 101年度金上訴字第19號 101年度金上訴字第19號  判決日期 99年9月17日 101年9月11日 101年9月11日 101年9月11日 確定 判決 法院 臺灣屏東地方法院 最高法院 最高法院 最高法院  案號 99年度簡字第1909號 102年度台上字第163號 102年度台上字第163號 102年度台上字第163號  判決日期 99年10月25日 102年1月10日 102年1月10日 102年1月10日 備註   屏東地檢100年度執字第326號（已執行在案） 桃園地檢102年度執字第1586號      編號2至4部分，前經臺灣桃園地方法院100年度訴字第928號判決應執行有期徒刑2年6月。